# 请教关于关联方占用资金收取利息的问题

提问人：taoxiaoping 时间：2015-08-11 09:14:51
请教各位大拿: 背景:拟上市公司A准备在 2015 年 9 月通过非同一控制下股权收购并全资控股B公司。A公司的控股股东C下属有子公司DEF等，且全部不属于拟上市公司A的合并报表范围。现因DEF存在长期占用B公司资金的情况（如长期未能支付的货款等）。现B公司准备向DEF收取资金占用利息。 请教问题: 1.可否选择性的向某一家或多家收取利息，还是说所有口径必须统一，要收必须全收?
2.设定收取利息的利率，是可以自由设定，还是说必须不得低于银行同期贷款基准利率R1？如B公司自身融资成本（贷款利率R2、债券票面利率R3）均大于贷款基准利率R1，是否必须不得低于其自身综合成本，抑或按利率最高原则（利率R3）计算利息？

回答人：chenyiwei
1 、建议根据各方实际占用资金的金额和占用时间，分别向各该资金占用方收取利息。 2 、理论上应按照不低于各该资金占用方对外融资的成本，与B自身的融资成本无关，一般至少不应低于同期银行贷款利率。

提问人：taoxiaoping 时间：2015-08-12 01:10:22
谢谢陈老师。再追问一下，如果B公司根据合理确定的利率收取利息后，是冲减财务费用还是作其他收入类科目核实？如果是冲减财务费用，财务费用最终变成负数是否妥当？如果不冲减财务费用，该作如何核算？另外，该利息收入是否需要被判定为非经营性损益？

回答人：chenyiwei
理论上应确认其他业务收入——利息收入。但实际操作中确认为财务费用——利息收入的情况也比较多见，也能接受（可能导致财务费用整体变为负数）。该利息收入应为非经常性损益。

提问人：hrtsex 时间：2016-02-16 23:50:52
请教陈版，若客户同时存在与关联方资金的拆入和拆出，如果均不收取（支付）资金占用费，对IPO的影响有多大？是否有相关规定和参考案例呢？

回答人：chenyiwei
一是与关联方之间资金往来频繁所反映出来的独立性问题；二是不公允的关联交易可能导致的负面评价。虽然现在独立性不再作为发行的前提条件，但披露要求提高，因此实质要求并未降低。